【裁判字號】    98,易緝,101
【裁判日期】    981111
【裁判案由】    竊盜等
【裁判全文】
臺灣高雄地方法院刑事判決             98年度易緝字第101號
公  訴  人  臺灣高雄地方法院檢察署檢察官
被      告  甲○○
上列被告因竊盜等案件，經檢察官提起公訴（91年度偵字第1560
2 號），被告於本院準備程序中就被訴事實為有罪之陳述，經合
議庭裁定由受命法官依簡式審判程序獨任審理，判決如下：
    主  文
甲○○踰越安全設備竊盜，處有期徒刑柒月。又踰越安全設備竊
盜，處有期徒刑柒月。又攜帶兇器、踰越安全設備竊盜，累犯，
處有期徒刑捌月。應執行有期徒刑壹年參月。
    事  實
一、甲○○意圖為自己不法之所有，於民國86年10月25日中午12
    時許，至高雄市○○區○○街60巷30號丙○○○之住宅，自
    上開丙○○○住宅2 樓窗戶攀越侵入，竊取丙○○○所有之
    現金新臺幣（下同）10,000 元。
二、甲○○意圖為自己不法之所有，於88年9 月28日中午12時許
    ，至高雄市○○區○○街60巷30號丙○○○之住宅，自上開
    丙○○○住宅2 樓窗戶攀越侵入，竊取丙○○○所有之價值
    約1,500 元之白金項鍊1 條。
三、甲○○前因贓物案件，經本院以88年度易字第1985號判處有
    期徒刑3 月確定，於89年6 月16日執行完畢。詎仍不知悔改
    ，意圖為自己不法之所有，於91年7 月17日中午12時許，至
    高雄市○○區○○街60巷30號丙○○○之住宅，自上開丙○
    ○○住宅2 樓窗戶攀越侵入，竊取丙○○○所有螺絲起子1
    把後攜帶之，復在丙○○○之房間內竊取金飾別針1 支、臺
    灣銀行紀念幣91年版1 枚、高雄銀行純銀紀念幣1 套（價值
    總計約7,000 元）。甲○○得手後即於同日下午某時，將竊
    得之金飾別針1 支典當予不知情之巧玉珠寶銀樓老闆王秋誠
    。
四、嗣於91年7 月17日下午2 時許，丙○○○返家後，發現住處
    遭竊，報警後循線查獲，並於同日晚間21時許，經甲○○同
    意搜索，而在高雄市○○區○○街60巷28號甲○○居所，扣
    得上開甲○○竊得之螺絲起子1 把、及白金項鍊1 條、臺灣
    銀行紀念幣91年版1 枚、高雄銀行純銀紀念幣1 套（除螺絲
    起子外，其餘均經領回）。
五、案經丙○○○訴由高雄縣政府警察局鼓山分局移送臺灣高雄
    地方法院檢察署檢察官偵查起訴。
    理  由
一、按本件被告甲○○所犯係死刑、無期徒刑、最輕本刑為3 年
    以上有期徒刑以外之罪，其於本院審理時就前揭被訴事實為
    有罪之陳述，經本院告知簡式審判程序之旨，並聽取其與公
    訴人之意見後，認無不得或不宜改依簡式審判程序進行之處
    ，爰依刑事訴訟法第273 條之1 第1 項，裁定本件改依簡式
    審判程序審理，合先敘明。
二、上揭事實，業據被告於警詢及本院審理時坦承不諱，核與證
    人即告訴人丙○○○、證人即巧玉銀樓老闆王秋誠於警詢時
    證述之情節相符，並有丙○○○出具之贓物認領保管單1 份
    、贓物照片6 張、巧玉銀樓91年7 月17日原料金買進登記簿
    1 份附卷可稽，及監視錄影帶1 捲、螺絲起子1 把扣案可證
    ，足認被告前開自白與事實相符，本件事證明確，被告犯行
    堪予認定。
三、查被告甲○○行為後，刑法部分條文業於94年2 月2 日修正
    公布，並自95年7 月1 日起施行。按行為後法律有變更者，
    適用行為時之法律，但行為後之法律有利於行為人者，適用
    最有利於行為人之法律，現行刑法第2 條第1 項定有明文（
    該條文係規範行為後法律變更所生新舊法律比較適用之準據
    法，是刑法第2 條第1 項本身雖經修正，但無比較新舊法適
    用之問題，應一律適用裁判時之現行刑法第2 條第1 項之規
    定，為「從舊從輕」之比較）。而修正前刑法第51條規定：
    「數罪併罰，分別宣告其罪之刑，依左列各款定其應執行者
    ：」其中第5 款規定：「宣告多數有期徒刑者，於各刑中之
    最長期以上，各刑合併之刑期以下，定其刑期。但不得逾二
    十年。」修正後刑法第51條第5 款規定：「宣告多數有期徒
    刑者，於各刑中之最長期以上，各刑合併之刑期以下，定其
    刑期。但不得逾三十年。」比較結果，修正後刑法並非較有
    利於行為人，依刑法第2 條第1 項前段之規定，仍應依修正
    前刑法，定其應執行之刑。
四、按上開窗戶具隔絕防閑之效果，屬安全設備，被告上開事實
    一、二、三所示攀越告訴人之住宅2 樓玻璃窗進入住宅行竊
    之行為，自係構成刑法第321 條第1 項第2 款之踰越安全設
    備竊盜罪。又按刑法第321 條第1 項第3 款之攜帶兇器竊盜
    罪，係以行為人攜帶兇器竊盜為其加重條件，此所謂兇器，
    其種類並無限制，凡客觀上足對人之生命、身體、安全構成
    威脅，具有危險性之兇器均屬之，且祇須行竊時攜帶此種具
    有危險性之兇器為已足，並不以攜帶之初有行兇之意圖為必
    要，最高法院79年台上字第5253號判例意旨可資參照。查被
    告於事實三所示行竊時係持螺絲起子1 支，業據其坦承在卷
    ，而該扣案之螺絲起子長約12公分，為金屬製品，質地堅硬
    ，有照片1 張在卷可佐，客觀上足以殺傷人生命、身體，顯
    係具有危險性之兇器。是核被告事實一、二所為，係犯刑法
    第321 條第1 項第2 款之踰越安全設備竊盜罪；被告事實三
    所為，係犯刑法第321 條第1 項第2 、3 款之攜帶兇器、踰
    越安全設備竊盜罪。又毀越安全設備竊盜罪，本已含刑法第
    306 條妨害居住自由之罪質，故不另論妨害居住自由罪（最
    高法院27年上字第1887號判例意旨參照），公訴人就事實一
    、二、三部分，均認另成立刑法第306 條第1 項無故侵入他
    人住宅罪，均有誤會，併此敘明。被告上開所犯刑法第321
    條第1 項第2 款之踰越其他安全設備竊盜罪（2 罪），刑法
    第321 條第1 項第2 、3 款攜帶兇器、踰越其他安全設備竊
    盜罪（1 罪）間，犯意各別，行為各殊，應分論併罰。公訴
    人雖認被告上開3 次加重竊盜犯行，係基於概括犯意為之，
    應成立連續犯，然按修正前刑法第56條上之連續犯，必須基
    於一個概括之犯意，連續數行為而犯同一罪名，始能成立，
    如果每次犯罪係各別起意，縱令所犯罪名相同，亦不得以連
    續；亦即連續犯，除客觀上須具備連續數行為而犯同一之罪
    名外，在主觀上尤須具備概括之犯意；所謂出於概括犯意，
    指其多次犯罪行為自始均在一個預定犯罪計劃之內，出於主
    觀上始終同一犯意進行而言，若係另行起意者，縱所犯為同
    一罪名，究非連續其初發之意思，即不能成立連續犯，此有
    最高法院59年台上字第2458號判例，83年度台上字第5803號
    判決要旨可資參照。本案被告前後3 次竊盜犯行，行為態樣
    固然相近，惟行為時間分別差距長達1 年11月、2 年10月之
    久，實難認本件前後3 次竊盜犯行，係自始均在一預定之犯
    罪計畫內，而基於同一之概括犯意而為，依前揭說明，不能
    認為有連續犯之裁判上一罪關係，公訴人上開認定，容有誤
    會，併予敘明。被告有如事實三所示論罪科刑之前科，有臺
    灣高等法院被告前案紀錄表1 份在卷可佐，其受有期徒刑之
    執行完畢，5 年內故意再犯本案事實三所示有期徒刑以上之
    罪，為累犯，應依刑法第47條第1 項規定加重其刑（茲於5
    年以內再故意犯本件有期徒刑以上之罪，不論依修正前之刑
    法第47條，或修正後之刑法第47條第1 項之規定，均構成累
    犯，對被告而言並無有利或不利之情形，自不生新舊法比較
    之問題，併予敘明）。爰審酌被告正值青壯，不思以正當之
    方式獲取財物，而貪圖私欲，以事實一、二、三所示之手段
    竊取他人之財物，侵害他人財產安全及住宅安寧，行為實有
    不當，惟念其犯後坦承犯行，態度尚佳，並兼衡被告竊得之
    物品價值，等一切情狀，就被告所犯之罪各量處如主文所示
    之刑，並定其應執行刑，公訴人求刑有期徒刑1 年5 月，本
    院考量上情認嫌過重，仍以主文所示之刑為當。再按中華民
    國九十六年罪犯減刑條例第5 條規定：「本條例施行前，經
    通緝而未於中華民國九十六年十二月三十一日以前自動歸案
    接受偵查、審判或執行者，不得依本條例減刑」。被告所犯
    上開3 罪之犯罪時間雖均係在96年4 月24日之前，然被告於
    91年10月31日經本院發佈通緝，於98年10月21日始經緝獲，
    有本院通緝、撤緝資料在卷可證，依中華民國九十六年罪犯
    減刑條例第5 條規定自不得減刑，附此敘明。又扣案螺絲起
    子1 把，雖為被告犯事實三所示之加重竊盜罪所用之物，然
    係被告所竊得，並非被告所有，爰不予宣告沒收。
據上論斷，應依刑事訴訟法第273 條之1 第1 項、第284 條之1
、第299 條第1 項前段，刑法第2 條第1 項、第321 條第1 項第
2 款、第3 款、第47條第1 項、（修正前）第51條第5 款，判決
如主文。
本案經檢察官乙○○到庭執行職務。
中    華    民    國    98    年    11    月    11    日
                  刑事第十一庭  法  官  陳億芳
以上正本證明與原本無異。
如不服本判決應於收受送達後10日內向本院提出上訴書狀，並應
敘述具體理由；如未敘述上訴理由者，應於上訴期間屆滿後20日
內向本院補提理由書（均須按他造當事人之人數附繕本）「切勿
逕送上級法院」。
中    華    民    國    98    年    11    月    11    日
                                書記官  林靜慧
附錄本案判決論罪科刑法條：
中華民國刑法第321條
犯竊盜罪而有左列情形之一者，處6 月以上、5 年以下有期徒刑
：
一  於夜間侵入住宅或有人居住之建築物、船艦或隱匿其內而犯
    之者。
二  毀越門扇、牆垣或其他安全設備而犯之者。
三  攜帶兇器而犯之者。
四  結夥三人以上而犯之者。
五  乘火災、水災或其他災害之際而犯之者。
六  在車站或埠頭而犯之者。
前項之未遂犯罰之。


司法院資訊處製作；財團法人民間司法改革基金會備份。
